【裁判字號】    99,上易,637
【裁判日期】    990730
【裁判案由】    偽造文書
【裁判全文】
臺灣高等法院高雄分院刑事判決         99年度上易字第637號
上  訴  人  臺灣屏東地方法院檢察署檢察官
被      告  丙○○
選任辯護人  湯瑞科律師
被      告  乙○○
上列上訴人因被告等偽造文書案件，不服臺灣屏東地方法院98年
度易字第935 號中華民國99年4 月27日第一審判決（起訴案號：
臺灣屏東地方法院檢察署98年度偵字第13729 號），提起上訴，
本院判決如下：
     主  文
上訴駁回。
     理  由
一、本案經本院審理結果，認原審以被告丙○○、乙○○被訴行
    使業務上不實文書罪，尚屬不能證明，諭知被告丙○○、乙○○無罪，認事用法皆無不合，應予維持，並引用原審判決
    書記載之理由（如附件）。
二、檢察官不服原判決，上訴意旨略以：汽車所有人委託汽車買
    賣業代辦過戶者，得憑各該款規定之證明文件影本及委託汽
    車買賣業代辦過戶之委託書或當地汽車商業同業公會開具之
    證明書申請登記，道路交通安全規則第16條第2 項定有明文
    。上開規則雖未對公會開具證明書之格式及內容詳加規定，
    惟主管機關交通部曾另發函予台灣省汽車商業同業公會，用
    以統一規範證明書之格式及內容。本件屏東縣汽車商業同業
    公會所出具之證明書記載：「茲保證甲○○先生身分證影本
    與正本相符無訛，如有不實，本公會願負一切責任」等語，
    足認公會須親自就身分證正本與影本是否相符加以核對，否
    則僅憑公會之車行出具之切結書（切結已先行核對無誤）即
    出具證明書，公會究應如何保證委託人之身分證正本與影本
    相符。且本案被害人甲○○雖未交付身分證正本予屏友車行
    ，車行自無從核對身正本與影本是否相符，而車行竟仍出具
    切結書給公會，則所出具之切結書即有不實之問題，若該切
    結書不實，公會僅憑該不實之切結書就出具證明書，公會自
    應依證明書所示負起一切責任，被告丙○○、乙○○分別為
    屏東縣汽車商業同業公會理事長及屏友汽車商行之代辦汽車
    過戶業務員，原審認不需負刑事責件，容有未當，而有再行
    斟酌之餘地云云。
三、經查，汽車買賣代辦業受託代辦車輛過戶，如向當地汽車商
    業同業公會申請出具證明書後，即可憑汽車所有人身分證影
    本檢附相關證明文件辦理過戶，道路交通安全規則第16條第
    2 項定有明文。此因一般人委請汽車買賣業代為辦理車輛過
    戶時，多較不願將身分證正本留置於他人管領之中，為免生
    爭議，及給車商方便，不須於過戶時須再向賣方取得身分證
    正本之勞贅，而有上開規定，業據證人即高雄汽車公會及中
    華民國商業公會理事長何豐勝於原審證述在卷，並有交通部
    公路總局98年6 月9 日路監車牌字第0980025741號函可參。
    而原車主之身分證影本是否與正本相符，皆係由車行負責審
    核無誤後，出具切結書給公會，身分證是否相符，應由車行
    負責，而車行既已核對原車主身分證正本後出具切結書，汽
    車同業公會自無再次核對之必要，蓋上開規定既在解決代辦
    業者難以取得身分證正本之問題，嗣後代辦業者前往各地公
    會申請原車主身分證明書，公會自無從核對原車主身分證正
    本，若要求公會須再次核對原車主身分證正本，無異架空上
    開規定之運作等情，亦據證人何豐勝及證人即屏東縣汽車商
    業同業公會總幹事林建進於原審證述甚詳。又本件屏東縣汽
    車商業同業公會出具之原車主身分證明保證書所載內容為「
    茲保證甲○○先生身分證影印本與正本相符無訛」等語，參
    以該用語為「保證」並非「核對」，即指該公會所出具之原
    車主身分證明書，係在保證公會會員所提出之影本與原車主
    身分證正本內容所示資料相同而己，如有不實而衍生糾紛，
    依法負民事保證責任，並無直接要求汽車公會須核對原車主
    身分證正本。公訴意旨雖以證人邱俊梁、蔡國城於偵查中之
    證述認汽車同業公會出具保證書有核對原車主身分證正本之
    義務，然該2 位證人主要係證明監理站於代辦業者辦理車輛
    過戶是否須核對原車主身分證正本一事，惟關於公會是否須
    核對原車主身分證正本之事實顯係出於證人之個人意見，尚
    不得遽以論定汽車商業同業公會須核對原車主身分證正本。
    本件係王家羚欲將其同居人甲○○名下之車輛過戶於己而在
    未提供甲○○身分證正本之下要求代辦業者為其辦理過戶，
    其所涉侵占部分業為檢察官不起訴處分，有台灣高雄地方法
    院檢察署檢察官不起訴處分書1 份在卷可憑（見97年度偵字
    第34906 號卷第102 頁）。另卷附交通部公路總局高雄區監
    理所屏東監理站98年4 月8 日高監屏字第0981001062號函（
    見同上卷第72頁）之內容，係該站依據承辦檢察官之指示向
    管轄之汽車商業同業公會要求核對原車主身分證正本，該函
    在於宣導檢察官之主觀意見，要難依此為被告不利之認定。
    再者，被告乙○○於前往汽車公會辦理原車主身分保證書時
    ，所提出證人甲○○之身分證影本資料亦與證人甲○○身分
    證正本資料相符，並無不實情事，此經被告乙○○供明在卷
    是該保證書客觀上亦非不實文書。又證人即屏東縣汽車商業
    同業公會會務人員曾惠鈴於原審審理時證稱：「我們本件出
    具保證書的過程並沒有硬性規定要看身分證正本」等語（見
    原審卷第93頁），是公訴意旨若認定公會在出具保證書時須
    核對原車主身分證正本，何以實際經手本項業務、核對各件
    證明文件之證人曾惠鈴在未核對證人甲○○之身分證正本即
    發給保證書之下，為公訴意旨認定其不知情，反而僅擔任理
    事長、單純授權核發但未實際辦理本件保證書業務之被告丙○○會因此具有業務上登載不實之犯意，殊難想像。另王家
    羚委辦本件汽車過戶時，除拿甲○○之身分證影本外，並拿
    甲○○之護照正本、行車駕照給黃志仁，黃志仁再將之拿給
    李清彥，李清彥最後拿給被告乙○○，由乙○○核對資料相
    符後，才向屏東汽車商業同業公會取得證明書之情，亦據證
    人王家羚、黃志仁、李清彥於檢察官偵查中證述及被告乙○○供述在卷。是本件屏東縣汽車商業同業公會所出具之前揭
    保證書，自非業務上不實之文書；被告2 人亦無明知不實事
    項而登載於業務上職掌文書之犯意，業如上述，復查無其他
    確切之證據足資證明被告2 人有共同明知不實事項而登載不
    實文書之犯意及行使業務登載不實文書之犯行，其等犯罪應
    屬不能證明等情，業據原審於判決理由論述甚為詳盡，且核
    無違誤或不當之情事，原審諭知被告二人無罪，並無不合，
    檢察官上訴非有理由，應予駁回。
四、據上論斷，應依刑事訴訟法第368 條、第373 條，判決如主
    文。
本案經檢察官陳國全到庭執行職務。
中    華    民    國    99    年    7     月    30    日
                  刑事第四庭    審判長法  官  蕭權閔
                                      法  官  李嘉興
                                      法  官  陳吉雄
以上正本證明與原本無異。
本件判決不得上訴。
中    華    民    國    99    年    8     月    2     日
                                      書記官  郭蘭蕙
臺灣屏東地方法院刑事判決               98年度易字第935號
公  訴  人  臺灣高雄地方法院檢察署檢察官
被      告  丙○○
選任辯護人  湯瑞科律師
被      告  乙○○
選任辯護人  梁智豪律師
上列被告因偽造文書案件，經檢察官提起公訴（98年度偵字第13
729號）本院判決如下：
    主  文
丙○○、乙○○均無罪。
    理  由
一、公訴意旨略以：被告丙○○為「屏東縣汽車商業同業公會」
    理事長，被告乙○○則係「屏友汽車商行」之代辦汽車過戶
    業務員。乙○○於民國97年9 月4 日，受不知情之皇億福斯
    汽車業務徐清彥委託，辦理甲○○名下車號2088-TF 號賓士
    牌自小客車之過戶手續。乙○○明知徐清彥僅交付含甲○○
    身分證影本在內之資料，並無甲○○之身分證正本可供核對
    ，竟與丙○○透過不知情之公會會計曾惠玲，共同於其等業
    務上製作之「原車主身分證明保證書」上，虛偽登載「本會
    會員屏友汽車商行受甲○○先生委託出售車輛並代辦過戶登
    記，牌照號碼為2088-TF ，茲保證甲○○先生身分證影本與
    正本相符無訛，如有不實，本公會願負一切責任，特立此證
    ，此致屏東監理站」等不實事項後，再由乙○○持上開證明
    書向屏東監理站辦理上開車輛之過戶登記手續，將車輛過戶
    予甲○○之女性友人王家羚，足生損害於甲○○及公路監理
    機關對於汽車管理之正確性。因認被告2 人均涉犯刑法第
    216 、215 條之行使業務上不實文書罪嫌等語。
二、按犯罪事實應依證據認定之，無證據不得認定犯罪事實；不
    能證明被告犯罪者，應諭知無罪之判決，刑事訴訟法第154
    條第2 項、第301 條第1 項分別定有明文。復事實之認定，
    應憑證據，如未能發現相當證據，或證據不足以證明，自不
    能以推測或擬制之方法，為裁判基礎（最高法院30年上字第
    816 號、40年台上字第86號判例意旨參照）。又依刑事訴訟
    法第161 條第1 項規定，檢察官就被告犯罪事實，應負舉證
    責任，並指出證明之方法。因此，檢察官對於起訴之犯罪事
    實，應負提出證據及說服之實質舉證責任。倘其所提出之證
    據，不足為被告有罪之積極證明，或其指出證明之方法，無
    從說服法院以形成被告有罪之心證，基於無罪推定之原則，
    自應為被告無罪判決之諭知（最高法院92年台上字第128 號
    判例意旨參照）。
三、證據能力之認定
(一)、按被告以外之人於偵查中向檢察官所為陳述，除顯有不可信
    之情況者外，得為證據，同法第159 條之1 第2 項定有明文
    。偵查中對被告以外之人（包括證人、鑑定人、告訴人、被
    害人及共同被告等）所為之偵查筆錄，或被告以外之人向檢
    察官所提之書面陳述，性質上均屬傳聞證據。惟現階段刑事
    訴訟法規定檢察官代表國家偵查犯罪、實施公訴，依法其有
    訊問被告、證人及鑑定人之權，證人、鑑定人且須具結，而
    實務運作時，檢察官偵查中向被告以外之人所取得之陳述，
    原則上均能遵守法律規定，不致違法取供，其可信度極高，
    職是，被告以外之人前於偵查中已具結而為證述，除反對該
    項供述得具有證據能力之一方，已釋明「顯有不可信之情況
    」之理由外，不宜以該證人未能於審判中接受他造之反對詰
    問為由，即遽指該證人於偵查中之陳述不具證據能力。查證
    人林建進、徐清彥、證人即共同被告乙○○之中之證述，業
    經具結，有結文3 紙在卷可證，而證人甲○○、王家羚、邱
    俊梁、蔡國城、黃志仁及被告丙○○、乙○○於偵訊中所述
    亦係在台灣高雄地方法院檢察署偵查庭內依法訊問，全程並
    經錄音、錄影，無證據證明有受外力干擾及影響，無顯不可
    信之情況，故上開證人、被告2 人於偵查中向檢察官所為之
    證述，依前揭規定，自均有證據能力。
(二)、次按被告以外之人於審判外之陳述，雖不符前4 條之規定，
    而經當事人於審判程序同意作為證據，法院審酌該言詞陳述
    或書面陳述作成時之情況，認為適當者，亦得為證據，刑事
    訴訟法第159 條之5 第1 項定有明文。其立法意旨在於傳聞
    證據未經當事人之反對詰問予以核實，原則上先予排除。惟
    若當事人已放棄反對詰問權，於審判程序中表明同意該等傳
    聞證據可作為證據，基於尊重當事人對傳聞證據之處分權，
    及證據資料愈豐富，愈有助於真實發現之理念，且強化言詞
    辯論主義，使訴訟程序得以順暢進行，上開傳聞證據亦均具
    有證據能力。經查，被告丙○○、乙○○各就他方於警詢中
    之陳述及就本院所引用被告以外之人於審判外之陳述，均知
    為傳聞證據，並同意做為本案證據使用，本院審酌此等證據
    作成時之情況，均無不法之情事，且與待證事實具有關聯性
    ，認為適宜作為本案之證據，故均有證據能力，合先敘明。
四、公訴意旨認被告丙○○、乙○○涉有刑法第216 、215 條之
    行使業務上登載不實文書罪嫌，係以證人甲○○、黃志仁、
    徐清彥、曾惠玲、邱俊梁、蔡國城於偵查中之證述、汽車過
    戶登記書、原車主身分證明書影本、交通部公路總局98年6
    月9 日路監牌字第0980025741號函文暨資料1 份為主要論據
    。訊據被告丙○○、乙○○均堅決否認有何行使業務上登載
    不實文書犯行。被告丙○○辯稱：「我們公會只有審查公會
    會員提出之相關資料即可出具保證書，並無核對原車主身分
    證正本之義務」等語；被告乙○○則辯稱：「我受徐清彥委
    託辦理車輛過戶時，他跟我說沒有問題，我也有核對甲○○
    的駕照、護照與身分證影本上資料確實相符後，我才幫他辦
    理，我辦理一件只收費新台幣300 元，實在沒有登載不實事
    項之必要，而且原車主身分證明書上面身分證影本內容與正
    本亦相符合，並非不實文書」等語。經查：
(一)、被告乙○○為「屏友汽車商行」之代辦過戶人員，因受證人
    徐清彥之委託，辦理證人甲○○名下車號2088 -TF號賓士牌
    自小客車之過戶手續。被告乙○○持徐清彥所交付之護照正
    本、新領牌照登記書、行照正本、身分證影本、印章等資料
    ，向屏東縣汽車商業同業公會申辦原車主身分證明保證書後
    ，於97年9 月4 日持上開相關文件向屏東監理站，將上開自
    小客車辦理過戶至證人王家羚名下等情，業據被告丙○○、
    乙○○供明在卷（見台灣高雄地方法院檢察署《下同》第34
    906 號卷第33至35頁、第48至50頁），核與證人徐清彥所證
    相符，並有汽車新領牌照記書、屏東市監理站監13汽車過戶
    登記書、原車主身分證明保證書、汽車異動歷史查詢資料各
    1 紙在卷可證，是此部分事實，應無疑義。
(二)、按「汽車所有人依前條規定申請者，應填具申請書，並依下
    列規定提出證明文件：一、以個人名義申請登記者，應繳驗
    國民身分證或軍人身分證或僑民居留證明。如繳驗證件不能
    清楚辨認者，並應繳驗有效之駕駛執照或全民健康保險卡或
    護照等第二身分證明文件」、「前項第一款至第四款，原汽
    車所有人委託汽車買賣業代辦過戶者，得憑各該款規定之證
    明文件影本及委託汽車買賣業代辦過戶之委託書或當地汽車
    商業同業公會開具之證明書申請登記，並另繳驗汽車買賣業
    之商業登記證明文件、汽車商業同業公會會員證及代辦人身
    分證，始得辦理。以當地汽車商業同業公會開具之證明書申
    請登記者，其商業登記證明文件得以影本審驗」，道路交通
    安全規則第16條第1 項、第2 項分別定有明文，是本件證人
    王家羚係欲以個人名義委請汽車買賣業代為辦理車輛過戶事
    項，汽車買賣業者在向各地汽車商業同業公會申請出具證明
    書後，即可憑身分證影本檢附相關證明文件辦理過戶。
(三)、證人即高雄汽車公會及中華民國汽車商業公會理事長何豐勝
    於本院審理時證稱：「道路交通安全規則第16條第2 項的規
    定，是當時為了給車商方便，因車主的身分證不可能留在公
    會，所以省聯合會，才會到公路總局陳情、申請，之後再由
    公路總局開會作成決議，才有此規定，不須以身分證原本」
    等語（見本院卷第89頁反面、第90頁）；又交通部公路總局
    98年6 月9 日路監車牌字第0980025741號函文內容明載「因
    考量原車主因故不便將身分證正本交由汽車買賣業辦理過戶
    手續，故有委託汽車買賣業代辦過戶之委託書或當地汽車商
    業同業公會開具之證明書訂立，以輔助辦理過戶登記事宜」
    等語（見98年度偵字第13729 號卷第19頁），台灣省政府交
    通處75年1 月30日75交一第0396 2號函文亦載明「為顧及貴
    行等買賣車輛可能無法現買現賣，取得原車主身分證不易…
    惟該保證書格式本已於75年2 月22日核定公會具保證書格式
    」等語（見98年度第13729 號卷第10頁），可證一般人委請
    汽車買賣業代為辦理車輛過戶時，多較不願將身分證正本留
    置於他人管領之中，為免生爭議或造成過戶時須再向賣方取
    得身分證正本之勞贅，始有上開道路交通安全規則第16條第
    2 項規定產生。
(四)、又證人即屏東縣汽車商業同業公會總幹事林建進於偵查中證
    稱：「我們辦理原車主身分證明保證書只要會員證、營利事
    業登記證、當事人身分證影本即可以辦理，不需要當事人身
    分證正本」等語（見97年度第34906 號第49頁），復於本院
    審理時證稱：「我們公會出具之保證書須審核公會會員證、
    公司的營利事業登記影本、行車執照、汽車公司的大小章、
    原車主印章、身分證影本，不用出具身分證正本，身分證正
    本和影本有無相符大部分是由車行去審核，車行會出具切結
    書給公會」等語（見本院卷第91頁正反面）。而證人何豐勝
    於本院審理時亦證稱：「各地方汽車公會出具保證書給會員
    證明出賣原車主的身分證明文件的流程是買賣的時候，車主
    都會拿身分證正本給車行影印，車行會將身分證影印後將身
    分證正本還給車主，車行再將就會影印寫切結書給公會，車
    行有看過身分證正本後影印，身分證是否相符應由車行負責
    ，交給公會；車主的身分證他不希望離開視線，所以身分證
    原則上不可能拿到公會，因為車商拿不到原車主的身分證，
    才會拿切結書到公會辦理」等語（見本院卷第89頁正反面）
    ，是各地汽車商業同業公會均係代辦業者之車行以切結書併
    原車主身分證影本及檢附各相關資料，做為申請辦理原車主
    身分證明書之依據，而車行既已核對原車主身分證正本後出
    具切結書，汽車同業公會自無再次核對必要。再者，上開規
    定既係在解決代辦業者難以取得賣方身分證正本之問題，嗣
    後於代辦業者前往各地公會申請原車身分證明書，汽車公會
    自當無從核對原車主身分證正本。換言之，若要求汽車公會
    須再次核對原車主身分證正本，此無異架空上開規定之運作
    。又證人何豐勝、林建進均於本院審理時證稱：「如果可以
    取得原車主身分證正本，就可以直接拿到到監理站辦理過戶
    就可，不需要公會出具保證書」等語（見本院卷第90頁、第
    92頁），是依常理而言，若車輛買賣雙方均可提出身分證正
    本，代辦業者即可逕持往監理站辦理過戶事宜，自無須大費
    周章再向公會辦理保證書，益徵汽車商業同業公會依道路交
    通安全規則第16條第2 項依其職權出具保證書時，無須再次
    核對原車主身分證正本。又證人即本件原車主身分證明書之
    公會承辦人員曾惠鈴於本院審理時證稱：「我們開保證書會
    看公會的會員證正本、公司車行大小章、原車主身分證影本
    、原車主印章、行照、車行營利事業登記證影本」等語（見
    本院卷第93頁），是其已依上開流程檢核所需相關證件資料
    後開具保證書，要難謂該保證書有何不實可言。
(五)、又本件屏東縣汽車商業同業公會出具之原車主身分證明保證
    書所載內容為「茲保證甲○○先生身分證影印本與正本相符
    無訛」等語，參以該用語為「保證」並非「核對」，即指該
    公會所出具之原車主身分證明書，係在保證公會會員所提出
    之影本與原車主身分證正本內容所示資料相同而己，如有不
    實而衍生糾紛，依法負民事保證責任，並無直接要求汽車公
    會須核對原車主身分證正本。公訴意旨雖以證人邱俊梁、蔡
    國城於偵查中之證述認汽車同業公會出具保證書有核對原車
    主身分證正本之義務（見97年度第34906 號卷第68至69頁）
    ，然該2 位證人主要係證明監理站於代辦業者辦理車輛過戶
    是否須核對原車主身分證正本一事，惟關於公會是否須核對
    原車主身分證正本之事實顯係出於證人之個人意見，尚不得
    遽以論定汽車商業同業公會須核對原車主身分證正本。又公
    訴意旨雖以交通部公路總局98年6 月9 日路監車牌字第0980
    0257 41 號函文說明欄第三點（見98年度偵字第13729 號卷
    第19頁）認汽車商業同業公會有再次核對原車主身分證正本
    之義務，然此點內容已與道路交通規則第16條第2 項規定意
    旨有違，並與該函第二點之說明內容互有扞格矛盾，自難憑
    採。另卷附交通部公路總局高雄區監理所屏東監理站98年4
    月8 日高監屏字第0981001062號函（見97年度第34906 號卷
    第72頁）之內容，係該站依據承辦檢察官之指示向管轄之汽
    車商業同業公會要求核對原車主身分證正本，該函在於宣導
    檢察官之主觀意見，要難依此為被告不利之認定。再者，被
    告乙○○於前往汽車公會辦理原車主身分保證書時，所提出
    證人甲○○之身分證影本資料亦與證人甲○○身分證正本資
    料相符，並無不實情事，是該保證書客觀上亦非不實文書。
(六)、本件係證人王家羚欲將證人甲○○名下之車輛過戶於己而在
    未提供證人甲○○身分證正本之下要求代辦業者為其辦理過
    戶，其所涉部分業為檢察官不起訴處分，有台灣高雄地方法
    院檢察署檢察官不起訴處分書1 份在卷可憑（見97年度第34
    906 號卷第102 頁）。又證人曾惠鈴於本院審理證稱：「我
    們本件出具保證書的過程並沒有硬性規定要看身分證正本」
    等語（見本院卷第93頁），是公訴意旨若認定公會在出具保
    證書時須核對原車主身分證正本，何以實際經手本項業務、
    核對各件證明文件之證人黃蕙玲在未核對證人甲○○之身分
    證正本即發給保證書之下，為公訴意旨認定其不知情，反而
    僅擔任理事長、單純授權核發但未實際辦理本件保證書業務
    之被告丙○○會因此具有業務上登載不實之犯意，殊難想像
    。另證人王家羚於偵查中證稱：「我有拿甲○○的行車駕照
    及護照正本、身分證影本給代辦人員黃志仁」等語（見偵卷
    第21頁反面），證人徐清彥亦於偵查中證稱：「黃志仁在屏
    東監理站門口拿本件過戶的新領牌照登記書、行照正本、身
    分證影本、雙方印章給我，用牛皮紙袋裝起來，我就在監理
    站交給乙○○，讓她去把資料拿給屏東汽車商業同業公會蓋
    證明書，向監理站辦妥後再交給我」等語（見偵卷第80頁）
    ，是證人王家羚確係交付上開證人甲○○之各項正本資料予
    證人黃志仁、徐清彥供其等持向代辦業者乙○○辦理過戶之
    用。而被告乙○○供承伊確有核對證人甲○○行照、護照正
    本與身分證影本上資料相符後才前往辦理保證書等語，是其
    在取得證人甲○○護照正本、行照駕照正本以供核對身分證
    影本內容時，要難謂其有明知不實事項而登載之犯意。
五、綜上所述，汽車商業同業公會在依道路交通安全規則第16條
    第2 項規定出具原車主身分證明書予代辦業者供辦理車輛過
    戶之用時，並無再次核對原車主身分證正本之義務，是本件
    屏東縣汽車商業同業公會所出具之前揭保證書，自非業務上
    不實之文書，復以被告2 人亦無明知不實事項而登載於業務
    上職掌文書之犯意，業如上述，本院復查無其他確切之證據
    足資證明被告2 人有共同明知不實事項而登載不實文書之犯
    意及行使業務登載不實文書之犯行，其等犯罪應屬不能證明
    ，揆諸前揭說明，自應為無罪諭知。
據上論斷，應依刑事訴訟法第301條第1項，判決如主文。
本案經檢察官李秀玲到庭執行職務
中    華    民    國    99    年    4     月    27    日
                  刑事第二庭    審判長法  官  黃國永
                                      法  官  簡光昌
                                      法  官  劉怡孜
以上正本證明與原本無異。
如不服本判決應於收受判決後10日內向本院提出上訴書狀，並
應敘述具體理由；其未敘述上訴理由者，應於上訴期間屆滿後
20日內向本院補提理由書（均須按他造當事人之人數附繕本）
「切勿逕送上級法院」。
中    華    民    國    99    年    4     月    27    日
                                      書記官  薛慧茹

司法院資訊處製作；財團法人民間司法改革基金會備份。
